it: Servizi > Servizi di intrattenimento e ricreativi > Viaggio e tempo libero: Biglietti e abbonamenti per trasporti pubblici
de: Dienstleistungen > Belustigungs- und Freizeitdienstleistungen > Reisen und Freizeit: Tickets & Pässe für öffentliche Verkehrsmittel
zh-CN: 服务 > 娱乐/休闲服务 > 旅游与休闲: 公共交通票券
nl: Diensten > Entertainment- en recreatiediensten > Reizen en vrijetijdsbesteding: Tickets en passen voor openbaar vervoer
ro-RO: Servicii > Servicii de divertisment și recreere > Călătorii și agrement: Bilete și abonamente de transport public
el: Υπηρεσίες > Υπηρεσίες ψυχαγωγίας & αναψυχής > Ταξίδια & αναψυχή: Εισιτήρια και κάρτες δημόσιων συγκοινωνιών
pt-BR: Serviços > Serviços de entretenimento e recreação > Viagens e lazer: Bilhetes e passes de transporte público
zh-TW: 維修 > 娛樂休閒服務 > 旅遊與休閒: 大眾運輸票券
sk-SK: Servis > Zábavné a rekreačné služby > Cestovanie a voľný čas: Lístky a preukazy na verejnú dopravu
ja: サービス > エンターテイメント・レクリエーションサービス > 旅行&レジャー: 公共交通機関のチケット・定期券
ru: Услуги > Услуги по организации отдыха и развлечений > Путешествия и отдых: Билеты и проездные на общественный транспорт
th: บริการ > บริการด้านความบันเทิงและสันทนาการ > การเดินทางและพักผ่อนหย่อนใจ: บัตรโดยสารและบัตรเดินทางขนส่งสาธารณะ
pl: Usługi > Usługi rozrywkowe i rekreacyjne > Podróże i wypoczynek: Bilety i karnety komunikacji miejskiej
da: Service > Underholdning og fritidstjenester > Rejser og fritid: Billetter og kort til offentlig transport
ko: 서비스 > 엔터테인먼트/레크리에이션 서비스 > 여행/레저: 대중교통 티켓 및 패스
lt-LT: Paslaugos > Pramogų ir poilsio paslaugos > Kelionės ir laisvalaikis: Viešojo transporto bilietai ir kortelės
cs: Služby > Služby v oblasti zábavy a rekreace > Cestování a volný čas: Jízdenky a průkazy na veřejnou dopravu
vi: Dịch vụ > Dịch vụ giải trí & tiêu khiển > Dịch vụ du lịch & giải trí: Vé và thẻ giao thông công cộng
tr: Servisler > Eğlence ve Rekreasyon Hizmetleri > Seyahat ve Eğlence: Toplu Taşıma Biletleri ve Kartları
es: Servicios > Servicios de entretenimiento y ocio > Viajes y ocio: Boletos y pases para transporte público
fr: Services > Services de divertissement et de loisirs > Voyages et loisirs: Titres et abonnements de transports en commun
hu: Szolgáltatások > Szórakoztatási és szabadidős szolgáltatások > Utazás és szabadidő: Tömegközlekedési jegyek és bérletek
en: Services > Entertainment & Recreation Services > Travel & Leisure: Public Transport Tickets & Passes
nb: Tjenester > Underholdnings- og rekreasjonstjenester > Reise- og fritid: Billetter og kort for kollektivtransport
sv: Tjänster > Underhållnings- och rekreationstjänster > Resor och fritid: Kollektivtrafikbiljetter och -kort
bg-BG: Услуги > Услуги за развлечение и отдих > Пътуване и свободно време: Билети и пропуски за обществен транспорт
sl-SI: Storitve > Razvedrilne in rekreacijske storitve > Potovanja in prosti čas: Vozovnice in karte za javni prevoz
pt-PT: Serviços > Serviços de entretenimento e recreação > Viagens e lazer: Bilhetes e passes de transporte público
hr-HR: Usluge > Usluge zabave i rekreacije > Putovanja i slobodno vrijeme: Karte i propusnice za javni prijevoz
fi: Huollot > Viihde- ja virkistyspalvelut > Matkailu ja vapaa-aika: Joukkoliikenteen liput ja matkakortit